臺灣桃園地方法院刑事判決　　　　　　 93年度簡上字第179號
上　訴　人　丁○○　男　36歲（民國58年2月6日生）
即　被　告
上列上訴人因竊盜案件，不服本院中壢簡易庭九十三度壢簡字第
三二一號，九十三年四月十六日第一審判決（起訴案號：台灣桃
園地方法院檢察署九十三年度偵字第三九八一號）提起上訴，本
院判決如下：
    主  文
上訴駁回。
    事  實
一、丁○○於民國九十三年二月十二日上午九時許，在所任職之
    天威保全公司一樓花台下拾獲同事丙○○所遺失之鑰匙一串
    （其中二支為住處大門鑰匙，一支為機車鑰匙），竟意圖為
    自己不法之所有，予以侵占入已；嗣於同年二月十七日下午
    二時三十分許，丁○○與乙○○（業經原審判刑確定）基於
    意圖為自已不法之所有之犯意聯絡，持上開鑰匙至丙○○位
    在桃園縣八德市○○街三三巷五九弄十六號住處，以上開大
    門鑰匙開啟門鎖後入內（侵入住宅部分未據告訴）竊取財物
    ，然正在搜尋財物之際適為丙○○之子甲○自外返家發現，
    旋即報警當場查獲而未得逞。
二、案經桃園縣政府警察局八德分局報請臺灣桃園地方法院檢察
    署檢察官偵查起訴。
    理  由
一、右揭事實，業據被告丁○○於警訊、偵訊及本院準備程序及
    審理時坦承不諱，核與證人，即被害人丙○○、甲○於警訊
    中指訴之情節暨證人，即共犯乙○○於警訊、本院審理時陳
    述之情節相符，並有贓物領據一份在卷足憑。本件事證明確
    ，被告前開犯行，均堪認定。
二、核被告所為，係犯刑法第三百三十七條之侵害遺失物罪及同
    法第三百二十條第三項、第一項之竊盜未遂罪。被告所犯上
    開二罪間，有方法結果之牽連關係，為牽連犯，應依刑法第
    五十五條後段從一重處斷。公訴意旨雖漏未論及侵占遺失物
    犯行，惟此與其竊盜未遂犯行間有牽連犯裁判上一罪關係，
    為起訴效力所及，應併予審理。被告與證人乙○○間就前述
    竊盜未遂犯行，有犯意聯絡及行為分擔，為共同正犯。又其
    二人已著手於犯罪行為之實行，但未達於既遂階段，即為警
    查獲，為未遂犯，應依刑法第二十六條前段之規定減輕其刑
    。原審參酌上情，適用依刑法第二十八條、第三百三十七條
    、第三百二十條第三項、第一項、第五十五條、第二十六條
    前段、第四十一條第一項前段，罰金罰鍰提高標準條例第一
    條前段、第二條，判處被告拘役五十日，並諭知易科罰金之
    折算標準，其認事用法均無違誤，量刑亦屬妥適，應予維持
    。被告上訴意旨以本件係乙○○提議行竊，原審判決渠比乙○○還重，量刑不當，請求從輕量刑或給予緩刑等語。經查
    本件係被告提議至證人丙○○住處行竊等情，業據被告於警
    訊、偵訊中陳述在卷，核與證人乙○○於警訊、偵訊及本院
    審理時所述相符，被告上訴空言改稱「係乙○○提議行竊」
    ，要係卸責之詞，尚不足採。從而，原審以被告係從事保全
    工作為治安維護之人，竟下手行竊，其係主要之犯罪計劃者
    及其素行等一切情狀，量處拘役五十日，並諭知易科罰金之
    折算標準，於法尤無違誤，被告指摘原判決量刑不當，即難
    認為有理由，其上訴應予駁回。另本件被告迄今尚未與被害
    人和解，亦據其於本院審理時陳述在卷，其聲請宣告緩刑，
    亦無足採，併此說明。
四、據上論斷，應依刑事訴訟法第四百五十五條之一第三項、第
    三百六十八條，判決如主文。
本案經檢察官李允煉到庭執行職務。
中　　華　　民　　國　　94　　年　　4 　　月　　6 　　日
                刑事第二庭審判長法  官  徐培元
                                法  官  鄭吉雄
                                法  官  潘進順
以上正本證明與原本無異。
不得上訴。
                                書記官  陳玉芬
中　　華　　民　　國　　94　　年　　4 　　月　　7 　　日
